【裁判字號】    92,交抗,932
【裁判日期】    921031
【裁判案由】    違反道路交通管理處罰條例
【裁判全文】
臺灣高等法院交通事件裁定                        九十二年度交抗字第九三二號
      抗  告  人
      即受處分人  甲○○
右抗告人因違反道路交通管理處罰條例案件，不服臺灣臺北地方法院中華民國九十二
年八月二十七日（九十二年度交聲字第七七二號），提起抗告，本院裁定如左：
    主    文
抗告駁回。
    理    由
一、本件抗告意旨：
  (一)本件臺北縣警察局及原處分機關罔顧抗告人生命財產安全，抗告人當日行駛館前
    西路欲左轉南雅南路一段（往南門街），為安全起見，乃採取二段式左轉，且抗
    告人所附照片中明顯為在白線上待停，該南雅南路一段之地面上有足使人混淆之
    白色橫線，可能造成誤認。
  (二)警察僅由抗告人背後以照相舉發，完全沒有告知抗告人，舉發方式令人質疑云云
    。
二、(一)按駕駛人駕駛汽車應遵守道路交通標誌、標線、號誌之指示，並服從執行交通
      勤務之警察或依法令執行指揮交通及交通稽查任務人員之指揮，道路交通安全
      規則第九十條、道路交通管理處罰條例第四條第一項分別定有明文。
    (二)次按汽車駕駛人，駕駛汽車不遵守道路交通標誌、標線、號誌之指示，而本章
      各條無處罰之規定者，處新臺幣九百元以上一千八百元以下罰鍰，道路交通管
      理處罰條例第六十條第二項第三款亦有明文可參。
三、本院查：
  (一)本件抗告人甲○○確有於臺北縣板橋市○○街與館前西路口，遇紅燈超越停止線
    臨時停車之事實，有照片一幀附卷為憑。雖依該照片所示，於該路口停止線與斑
    馬線之間有一白色橫線，然衡之該白色橫線範圍甚小，且係附著於路面人孔蓋上
    ，應可明顯辨識該白色橫線並非該路口標線之一部，衡情尚無使人誤認該白色區
    塊係停止線之虞。況抗告人停車位置亦已逾越該白色區塊，其辯稱該白色區塊使
    其混淆誤認云云，已非可採。
  (二)又本件違規舉發之經過，係警員劉隆益於上揭時、地，見抗告人騎乘上開重型機
    車，當時南門街之燈號顯示紅燈，而抗告人無視紅燈，行駛過停止線方停止，並
    非由館前西路至南門街待轉，乃予照相舉發等情，此有警員劉隆益所出具之臺北
    縣板橋分局舉發違反道路交通管理事件答辯報告書在卷可稽。
  (三)按交通警察掣單舉發違反道路交通管理處罰條例所列之違規事實，本質上為行政
    處分，係公務員基於職務上之權力，依法就特定之具體事件所為之具公法上效果
    之單方面行政行為，基於公務員為公法上行為具有公信力之原則，該行政行為當
    可被推定為真正，其據以依法處分之事實認定亦推定其正確無誤。本件抗告人固
    提出館前西路禁止左轉南門街之街道照片一幀，然此尚不足以證明抗告人當時係
    行駛於館前西路欲左轉南門街之事實，此外，抗告人對於所主張其當時係行駛館
    前西路欲實施二段式左轉之事實，並未舉證以實其說，所辯自無足取。
四、綜上所述，本件事證明確，抗告人違規行為，堪予認定。本件原審以原處分機關
    依上開道路交通管理處罰條例第六十條第二項第三款處罰鍰九百元，並依同條例
    第六十三條第一項第一款規定記違規點數一點，經核並無違誤，原審並就抗告人
    異議事項逐一查明說明應予處罰理由，抗告人抗告意旨仍執陳詞，指摘原裁定不
    當，難認其有理由，應予駁回。
五、據上論斷，應依道路交通案件處理辦法第二十六條、道路交通管理處罰條例第八
    十九條、刑事訴訟法第四百十二條，裁定如主文。
中      華      民      國    九十二    年      十      月    三十一    日
                              臺灣高等法院交通法庭
                                  審判長法  官  許  增  男
                                        法  官  周  煙  平
                                        法  官  陳  孟  瑩
右正本證明與原本無異。
不得再抗告。
                                        書記官  沈  秀  容
中      華      民      國    九十二    年     十一     月      五      日


司法院資訊處製作；財團法人民間司法改革基金會備份。
